# 免费使用产品

提问人：zxxiao2007 时间：2014-01-20 15:19:36
（ 1 ）甲销售给乙某产品，属长期合作关系。甲免费为其提供产品的存储设备，合作期满设备无条件返还，对设备的毁损未进行约定， 存储设备为企业自产产品，作为发出商品五五摊销，注意进行减值测试无需考虑税收问题吧

回答人：chenyiwei
如果该容器为储存该产品专用，且在销售合同中约定免费提供使用的，则可以理解为按照一个总价同时提供销售商品和租赁存储设备，应把总价分解为销售商品和出租设备两部分，分别按照收入准则和租赁准则确认收入，并把租赁设备的折旧计入营业成本。如果该存储设备的成本与产品销售成本相比显著不重大的，也可进行简化处理，不单独确认和计量设备租赁收入，而是把总价全部确认为销售商品收入，将租赁设备的折旧计入当期营业成本或销售费用。

提问人：zxxiao2007 时间：2014-01-21 14:54:34
存储设备为企业自产产成品，需要转为固定资产核算计提折旧么？

回答人：chenyiwei
如果使用寿命超过 1 年的，则在改变用途时转为对外出租用的固定资产。